臺灣屏東地方法院民事裁定            100年度司家聲字第3號
聲  請  人  余景登律師
上列聲請人聲請酌定遺產管理報酬事件，本院裁定如下：
    主  文
聲請人任被繼承人洪福三遺產管理人之報酬為新臺幣萬元（含
已代墊之必要費用新臺幣貳仟元）。
程序費用新臺幣壹仟元由被繼承人洪福三之遺產負擔。
    理  由
一、聲請意旨略以：鈞院前以99年度財管字第31號民事裁定指定
    聲請人為被繼承人洪福三之遺產管理人，嗣聲請人就任遺產
    管理人後，依法進行查明被繼承人之遺產等各項職務之進行
    ，並依法對被繼承人之繼承人、債權人及受遺贈人為公示催
    告，被繼承人之分配款目前於法務部行政執行署屏東行政執
    行處待領取，並經臺灣屏東地方法院執行中，因該被繼承人
    並無親屬會議可資酌定報酬數額，爰聲請本院核定遺產管理
    人之報酬，另聲請人就本件管理遺產期間，代墊費用共新臺
    幣（下同）4,000 元，特為本件聲請等語。
二、按遺產管理人得請求報酬，其數額由親屬會議按其勞力及與
    被繼承人之關係酌定之。依本法之規定應開親屬會議時，由
    當事人、法定代理人或其他利害關係人召集之。親屬會議不
    能召開或召開有困難時，依法應經親屬會議處理之事項，由
    有召集權人聲請法院處理之。依民法第1132條第2 項規定，
    聲請法院處理下列各款所定應經親屬會議處理之事件，由被
    繼承人住所地之法院管轄：(三)民法第1183條所定遺產管理人
    報酬之酌定，民法第1183條、第1129條；第1132條第2 項及
    非訟事件法第166 條第1 項第6 款分別定有明文。故法院選
    任之遺產管理人得聲請法院酌定其報酬及支出之必要管理費
    用，惟本案並無親屬會議可資酌定報酬數額，是遺產管理人
    自得向被繼承人住所地之法院聲請酌定遺產管理人之報酬。
三、經查：
  (一)聲請人前經本院選任為被繼承人洪福三之遺產管理人，有其
    提出之本院99年度財管字第31號民事裁定暨確定證明書影本
    各1 份為證，堪信屬實。又本件並未經親屬會議酌定遺產管
    理人之報酬，則聲請人聲請本院酌定其擔任遺產管理人應得
    之報酬，參諸上揭法條規定，自屬有據，應予准許。
  (二)聲請人就任遺產管理人後，進行之管理工作包括搜索財產並
    編制遺產清冊、聲請公示催告、登報等項，且於管理遺產期
    間，為被繼承人洪福三代墊費用4,000 元一節，業據提出本
    院99年度財管字第31號裁定暨確定證明書、本院100 年度家
    催字第20號民事裁定、中華日報廣告費收據、財政部高雄市
    國稅局財產歸屬資料清單、屏東地方法院民事執行處通知函
    、松濤法律事務所函影本、戶政規費影本、匯票收據影本、
    本院94年度促字第2685號補發之支付命令及確定證明書、臺
    灣高雄地方法院99年度司促字第63866 號支付命令、保証責
    任屏東縣漁業運銷合作社函、法務部屏東行政執行處函等件
    核為證固堪信實。然因被繼承人之遺產僅有受領強制執行分
    配之案款再分配其他債權人，法律關係尚屬單純，聲請人嗣
    雖代受強制執行分配程序，亦僅係居於債務人之遺產管理人
    地位，代為受領案款再分配予其他債權人相關文件，程序亦
    非繁瑣，足認聲請人對本件遺產管理所支出之相關勞力、心
    力，尚非甚鉅。另聲請人主張已代墊必要費用4,000 元一節
    ，然查，其中聲請公示催告程序費用1,000 元，因本院於10
    0 年度家催字第20號之裁定中已裁定程序費用由被繼承人洪
    福三之遺產負擔並已確定其數額，又本件聲請核定遺產管理
    人報酬程序費用1,000 元，亦於本件裁定中裁定程序費用1,
    000 元由被繼承人洪福三之遺產負擔，即毋庸再重複納入計
    算，故扣除後其所代墊之必要費用僅2,000 元，數額不多，
    應整體併入酬金內給付。本院審酌聲請人處理本件遺產管理
    事務因遺產受領案款分配予其他債權人程序時間上或有延長
    ，但程序非屬繁瑣，及撰狀去函之份數、耗費之勞力、心力
    程度非鉅等一切情狀，認本件核予遺產管理人之報酬（含已
    代墊之必要費用2,000 元）以30,000元為適當。如後續再有
    其他管理支出部分，聲請人應於管理完成後，再由法院裁定
    核准，爰依上開規定，依聲請裁定如主文所示。
四、依非訟事件法第166 條第2 項，裁定如主文。
中    華    民    國   100    年    10    月    5     日
                      家事庭  司法事務官  唐淑嫻
以上正本係照原本作成
如不服本裁定應於送達後10日內向本院提出抗告狀，並繳納抗告
費新臺幣1,000元。